臺灣高等法院刑事裁定　　　　　　　　　　　　　　九十三年度聲再字第三五七號
　　再審聲請人
　　即受判決人　甲○○原名簡.
右聲請人因違反醫師法案件，對於本院九十二年度上訴字第三七九九號確定判決，聲
請再審，本院裁定如左：
    主  文
再審之聲請駁回。
    理  由
一、聲請意旨略以：（一）聲請人係依醫師指示，並由醫師書寫病歷，並非擅自執行
    醫療業務，而是由林哲民、林錫福、陳文百醫師等共同執行醫療業務，有病歷及
    病人可查。況凡向健保局領取診療費用，病歷需由醫師親筆書寫、蓋章後，才能
    申請，此亦足證聲請人並非擅自執行醫療業務。（二）醫師林錫福出租牌照給聲
    請人，僅需書寫病歷，每月即可得二十萬元，尚可受緩刑之諭知；反之，聲請人
    辛苦上班且自負診所盈虧，每月僅得數萬元，竟遭判處有期徒刑二年，原確定判
    決量刑顯有未當。（三）在醫療院所實習之醫學院校學生，不罰，醫師法第二十
    八條第一項定有明文。而實習生進入診所實習，悉由衛生署相關規定即學校實習
    辦法辦理，教育部並無特別規範；而依行政院衛生署規定，實習醫師於實習執行
    醫療業務時，無須向地方衛生主管機關申請核備，有教育部函覆電子郵件影本及
    衛生署九十三年八月四日衛署醫字第○九三八九○○三○九號函影本各一份在卷
    可稽，足認教育部、行政院衛生署均不管理實習生之實習事宜，亦即僅需醫療院
    所許可，實習生即可合法工作。（四）再依醫師法第四條對於醫師資格涉有嚴格
    規定，惟並未排除大陸地區，況實習生之資格認定，醫師法並未詳加規定。而台
    灣地區與大陸地區人民關係條例僅就學歷認定加以規定，而排除大陸地區學生參
    加我國醫師考試，並未規定大陸地區學生不得擔任實習生，聲請人曾為大陸地區
    中山醫科大學學生，自得於我國醫療院所擔任實習生。本院上開確定判決既有重
    要證據漏未審酌之違誤，且聲請人所違反之案件係不得上訴至第三審法院之案件
    ，爰依刑事訴訟法第四百二十條第一項第六款、第四百二十一條規定提起再審之
    聲請等語（餘均詳如附件）。
二、按有罪之判決確定後，因發現確實之新證據，足認受有罪判決之人應受無罪、免
    訴、免刑或輕於原判決所認罪名之判決者，得聲請再審，刑事訴訟法第四百二十
    條第一項第六款固定有明文。但按刑事訴訟法第四百二十條第一項第六款所謂「
    發現確實之新證據」，係指該證據於事實審法院判決前業已存在，為法院、當事
    人所不知，不及調查斟酌，至其後始行發現，且就證據本身形式觀察，固不以絕
    對不須經過調查程序為條件，但必須顯然可認為足以動搖原有罪確定判決，而為
    受判決人無罪、免訴、免刑或輕於原判決所認罪名之判決者為限（最高法院三十
    三年抗字第七十號、四十年臺抗字第二號、四十一年臺抗字第一號判例參照）。
    而不得上訴於第三審法院之案件，除有刑事訴訟法第四百二十條所列情形外，其
    經第二審確定之有罪判決，如就足生影響於判決之重要證據漏未審酌者，固亦得
    為受判決人之利益聲請再審；但法院認為再審無理由者，應以裁定駁回，刑事訴
    訟法第四百二十一條、第四百三十四條分別定有明文。
三、經查：
（一）聲請人上開聲請意旨（一）部分，係就原確定判決所認定之事實與證據取捨加
      以爭執；聲請意旨（二）部分，則係就原確定判決量刑輕重加以爭執；至聲請
      意旨（三）、（四）部分，則係就實習生是否適用醫師法存疑。上開聲請意旨
      所舉，均非屬事實審法院判決前業已存在之證據，而為法院、當事人所不知，
      不及調查斟酌，至其後始行發現之情形；且就聲請人所提證據本身形式觀察，
      亦非顯然可認為足以動搖原有罪確定判決，自非屬刑事訴訟法第四百二十條第
      一項第六款所定之「確實之新證據」，聲請人據以聲請再審，顯無理由。
（二）按如依刑事訴訟法第四百二十一條規定，因重要證據漏未審酌而聲請再審者，
      應於送達判決後二十日內為之；又聲請再審之程序違背規定者，應以裁定駁回
      之，刑事訴訟法第四百二十四條、第四百三十三條分別定有明文。經查：本件
      聲請人所犯修正前醫師法第二十八條第一項前段之罪，係屬刑事訴訟法第三百
      七十六條第一款所定之不得上訴於第三審法院之案件，如對該案件，以重要證
      據漏未審酌而聲請再審，自應於送達判決後二十日內為之。惟按送達文書，除
      有特別規定者外，準用民事訴訟法之規定，刑事訴訟法第六十二條亦有明定。
      而不能依應受送達人之住居所、事務所或營業所為送達，或無法交付與有辨別
      事理能力之同居人及受僱人時，得將文書寄存於送達地之自治或警察機關，並
      作送達通知書，黏貼於應受送達人住居所、事務所或營業所門首，以為送達；
      寄存送達，自寄存之日起，經十日發生效力，民事訴訟法第一百三十八條第一
      項、第二項定有明文。查本件原確定判決業於九十三年五月十九日送達，惟因
      無法交付與有辨別事理能力之聲請人同居人或受僱人，郵務人員於同日將文書
      寄存於聲請人
      效力，依刑事訴訟法第四百二十一條規定，聲請人應自九十三年五月三十日起
      二十日內為再審之聲請，亦即聲請人應於九十三年六月十九日前聲請再審（聲
      請人住所為臺北市○○區○○街五○九號二樓，並無在途期間），本件聲請人
      竟遲於九十三年九月十六日始向本院為本件再審之聲請，有再審聲請狀一份在
      卷可稽。則聲請人本件再審之聲請，顯已逾法定二十日再審期間。依上開規定
      ，本件聲請程序顯違法定程序。
（三）縱上所述，聲請人所舉證據，既非屬刑事訴訟法第四百二十條第一項第六款之
      「確實之新證據」，亦已逾刑事訴訟法第四百二十四條所定法定期間。足見聲
      請人所舉上開再審事由，既無理由，且有違法定程序，應予駁回。
據上論斷，應依刑事訴訟法第四百三十四條、第四百三十三條，裁定如主文。
中　　　華　　　民　　　國　　九十三　　年　　　十　　　月　　 四　 　　日
                              臺灣高等法院刑事第十二庭
                                  審判長法  官  劉 景 星
                                        法  官  陳 博 志
                                        法  官  黃 金 富
右正本證明與原本無異。
不得抗告。
                                        書記官  江 采 廷
中　　　華　　　民　　　國　　九十三　　年　　　十　　　月　　　六　　　日
